臺灣基隆地方法院刑事簡易判決　　　 100年度基簡字第1389號
聲　請　人　臺灣基隆地方法院檢察署檢察官
被　　　告　曹盛然
上列被告因妨害家庭案件，經檢察官聲請以簡易判決處刑（100
年度偵字第735號），本院判決如下：
    主  文
曹盛然犯通姦罪，共貳罪，各處有期徒刑月，如易科罰金，均
以新臺幣壹仟元折算壹日。應執有期徒刑伍月，如易科罰金，以
新臺幣壹仟元折算壹日。
    事  實
一、曹盛然為劉育玟之夫，為有配偶之人，於民國99年2 月間在
    交友網站上結識不知其婚姻狀況之蔡瑞娟，2 人交往後，曹
    盛然竟於婚姻關係存續中，各基於通姦之犯意，分別於99年
    12月4 日、19日，先後在台南市○區○○路500 號大葉汽車
    旅館231 房、台南市○區○○○街66號豪司登汽車旅館316
    房投宿，與蔡瑞娟發生性行為而與之各通姦一次（蔡瑞娟涉
    犯相姦罪部分，業由檢察官另為不起訴處分確定）。嗣因劉
    育玟女兒告以曹盛然常在自家使用之電腦前做奇怪的動作，
    劉育玟因女兒無法清楚描述曹盛然在電腦前的怪異舉止，乃
    在網路註冊為捷飛特股份有限公司會員，並於繳費後，下載
    該公司KMSN- 網路交友監控大師軟體，對自家電腦操作行為
    進行側錄，以確認曹盛然究竟在自家電腦前為何怪異之行為
    ，因而查悉曹盛然及蔡瑞娟利用網路聊天視訊系統，彼此裸
    露性器官，並以自行撫摸自己性器官之方式，滿足各自之性
    慾，因認曹盛然與蔡瑞娟有染，乃依據側錄得渠2 人聊天之
    內容，委請徵信社先於99年12月4 日攝得曹盛然南下與蔡瑞
    娟會面，並投宿上開大葉汽車旅館之畫面，劉育玟因此確認
    曹盛然與蔡瑞娟果有姦情後，乃於99年12月19日凌晨某時分
    ，尾隨曹盛然、蔡瑞娟，至上開豪司登汽車旅館後，即報請
    臺南市政府警察局第一分局莊敬派出所員警處理，該派出所
    員警林進忠乃隨同劉育玟於同日凌晨2 時50分許，至上開豪
    司登汽車旅館曹盛然及蔡瑞娟投宿之316 號房間前，由劉育
    玟於同日凌晨2 時50分許以敲門、喊叫及請櫃檯撥打內線電
    話等方式，請316號房內房客開門，至同日凌晨3時30分許，
    曹盛然始開門，劉育玟及警員劉進忠進入房間內，發現蔡瑞
    娟果在房內，曹盛然及蔡瑞娟雖均依著整齊，然房內床鋪凌
    亂，床上有用過的浴巾，浴室亦有使用過的痕跡，因而查悉
    上情。
二、案經劉育玟訴由臺灣基隆地方法院檢察署檢察官偵查後起訴
    。
    理  由
一、訊據被告曹盛然固坦承與告訴人劉育玟係夫妻關係，99年12
    月4 日、19日，先後與蔡瑞娟共同投宿大葉汽車旅館231 房
    、豪司登汽車旅館316 房之事實，然矢口否認有何通姦之犯
    行，辯稱：告訴人以擅自竊錄之網路視訊檔案內容及列印畫
    面（指如下本院所引用之被告與蔡瑞娟網路視訊內容及畫面
    ）及錄音檔案及譯文（指如下本院所引用之被告於99年12月
    19日經告訴人報警處理後，返回家中時，與被告父親談話內
    容，經劉育玟錄音並製成錄音譯文），明顯構成刑法第315
    條之1 第2 款「無故以錄音、照相、錄影或電磁紀錄竊錄他
    人非公開之活動、言論、談話或身體隱私部位者」之妨害秘
    密罪，應無證據能力。且被告於99年12月4 日與蔡瑞娟在投
    宿之房間聊天，2 人並未發生性行為；99年12月19日則係因
    其喝醉了，蔡瑞娟送其至豪司登汽車旅館投宿，當天並未與
    蔡瑞娟發生性行為，又其於99年12月19日案發後與父親談及
    案情時，雖曾言及「保險套衛生紙我早就沖到馬桶裡面丟掉
    」等話語後，但在該話語之後，其接著說「如果我有做的話
    我會那樣做」之語，顯見其當時係以假設用語安撫父親，避
    免父親擔憂，檢察官要不能以斷章取義之方式，執以為被告
    犯通姦罪之證據云云。
二、經查：
  (一)按刑事訴訟法上「證據排除原則」，係指將具有證據價值，
    或真實之證據因取得程序之違法，而予以排除之法則。偵查
    機關「違法」偵查蒐證適用「證據排除原則」之主要目的，
    在於抑制違法偵查、嚇阻警察機關之不法，其理論基礎，來
    自於憲法上正當法律程序之實踐，鑒於一切民事、刑事、行
    政、懲戒之手段，尚無法有效遏止違法偵查、嚇阻警察機關
    之不法，唯有不得已透過證據之排除，使人民免於遭受國家
    機關非法偵查之侵害、干預，防止政府濫權，藉以保障人民
    之基本權，具有其憲法上之意義。此與私人不法取證係基於
    私人之地位，侵害私權利有別，蓋私人非法取證之動機，或
    來自對於國家發動偵查權之不可期待，或因犯罪行為本質上
    具有隱密性、不公開性，產生蒐證上之困窘，難以取得直接
    之證據，冀求證明刑事被告之犯行之故，而私人不法取證並
    無普遍性，且對方私人得請求民事損害賠償或訴諸刑事追訴
    或其他法律救濟機制，無須藉助證據排除法則之極端救濟方
    式將證據加以排除，即能達到嚇阻私人不法行為之效果，如
    將私人不法取得之證據一律予以排除，不僅使犯行足以構成
    法律上非難之被告逍遙法外，而私人尚需面臨民、刑之訟累
    ，在結果上反而顯得失衡，且縱證據排除法則，亦難抑制私
    人不法取證之效果。是偵查機關「違法」偵查蒐證與私人「
    不法」取證，乃兩種完全不同之取證態樣，兩者所取得之證
    據排除與否，理論基礎及思維方向應非可等量齊觀，私人不
    法取證，難以證據排除法則作為其排除之依據及基準，應認
    私人所取得之證據，原則上無證據排除原則之適用。惟如私
    人故意對被告使用暴力、刑求等方式，而取得被告之自白（
    性質上屬被告審判外之自白）或證人之證述，因違背任意性
    ，且有虛偽高度可能性，基於避免間接鼓勵私人以暴力方式
    取證，應例外排除該證據之證據能力（最高法院98年度台上
    字第578 號、99年度台上字第3168號判決意旨參照）。次按
    按「無故以錄音、照相、錄影或電磁紀錄竊錄他人非公開之
    活動、言論或談話者處3 年以下有期徒刑、拘役或3 萬元以
    下罰金」刑法第315 條之1 第2 款定有明文。是若非出於不
    法目的之錄音，即非刑法所規範之處罰行為，而私人錄音是
    否無故或不法，應以錄音目的之外觀審之。又按「夫妻婚姻
    關係中，夫妻之一方對他方負有維護婚姻純潔之義務，夫妻
    雙方為維持圓滿婚姻生活所應盡之純潔保持義務，不僅出於
    道德上之期許，其婚外性行為更受到刑事法律規定之明文禁
    止。因此，任何違反婚姻純潔義務之行為，依一般經驗法則
    ，其行為均採取秘密之方式為之，其證據之取得，極為困難
    ，是苟夫妻一方之行為，在客觀上，已經足以導致他方對婚
    姻之純潔產生合理之懷疑時，不論他方係本於『去除婚姻純
    潔之疑慮』或『證實他方有違反婚姻純潔義務事實』之動機
    ，而對對方私人領域有所侵犯時（例如以竊聽或竊錄其私人
    秘密通訊），應認為係他方為維護婚姻純潔所作出之必要努
    力，而非屬刑法第315 條之1 之『無故』妨害他人秘密之行
    為（臺灣高等法院花蓮分院89年度上易字第213 號判決意旨
    參照）。查本件告訴人劉育玟在家中所使用之電腦，側錄被
    告曹盛然操作電腦內容，及在家中裝置監視器，錄得被告與
    其父親對話等行為，其目的主要係在於維繫本身家庭、婚姻
    完整保障所為蒐證，且側錄所得資料，僅於本件妨害家庭訴
    訟中提出使用，揆諸上開最高法院及臺灣高等法院判決意旨
    ，告訴人側錄被告操作電腦之行為及被告與其父親對話之內
    容，既屬私人行為，且並非告訴人故意對被告使用暴力、刑
    求等方式，而取得被告審判外之自白或證人之證述，因違背
    任意性，且有虛偽高度可能性，基於避免間接鼓勵私人以暴
    力方式取證，而應例外排除該證據之證據能力之情形，是當
    無刑事訴訟法第158 條之4 證據排除法則之適用，自據有證
    據能力，況如前所述，告訴人側錄行為之目的復有正當理由
    ，其行為顯非出於不法目的，是告訴人側錄之行為，核即與
    前揭刑法第315條之1 第2款妨害秘密罪「無故」之構成要件
    不符，從而，告訴人側錄之行為既無不法，則本案自告訴人
    側錄內容所翻拍之畫面及錄音譯文，自應均具證據能力，被
    告辯稱告訴人側錄之行為構成刑法第315條之1 第2款之妨害
    秘密罪，所取得之相通訊內容、畫面及錄音譯文，均無證據
    能力云云，自無足採信。
  (二)被告曹盛然係告訴人劉育玟之夫，為有配偶之人，被告在與
    告訴人婚姻關係存續中，分別於99年12月4 日、19日，與蔡
    瑞娟先後共同投宿在大葉汽車旅館231 房、豪司登汽車旅館
    316房投宿，嗣於99年12月19日凌晨2時50分許，告訴人會同
    臺南市政府警察局第一分局莊敬派出所員警林進忠，敲打豪
    司登汽車旅館316房房門，迄同日凌晨3時30分許，其始開門
    讓員警及告訴人進入等情，為被告所不爭執，並據證人即告
    訴人於本院訊問時結證在卷，且有被告之個人戶籍資料（完
    整姓名）查詢結果1紙（見偵卷第104頁）、徵信社攝得被告
    與蔡瑞娟於99年12月4日碰面並投宿大葉汽車旅館之光碟1片
    （附於本院卷證物袋）暨翻拍畫面167張（見偵卷第115-133
    頁）、臺南市政府警察局第一分局100年4 月6日南市警一偵
    字第1000006191號函所附大葉汽車旅館於99年12月4日至5日
    有無2S-1670 號自小客車或蔡瑞娟亦或曹盛然登記住宿或休
    息查訪表、大葉汽車旅館旅客住宿登記系統畫面、臺南市警
    察局第一分局莊敬派出所查訪問報告表、臺南市警察局第一
    分局莊敬派出所警員林進忠製作之職務報告書、臺南市警察
    局第一分局莊敬派出所受理各類案件紀錄表、臺南市警察局
    第一分局莊敬派出所受理案件登記表各1 份（以上見偵卷第
    191-197頁），洵堪認定。
  (三)又男女間之性行為，原屬隱密私諱之事，除行為人外，外人
    本不易查知。惟尚非不得依其他相關之直接、間接證據及情
    況證據，佐以一般社會生活之經驗法則及論理法則認定之，
    並非唯有抓姦在床、性器官結合或DNA 等直接證據始得證明
    。本件檢察官雖未提出被告經抓姦在床、被告與蔡瑞娟性器
    官結合或DNA 等直接證據，然查：
    1.被告與蔡瑞娟並非夫妻，被告居住在基隆市，蔡瑞娟居住
      在臺南市，有渠等之戶籍資料在卷可憑，是被告縱有正當
      理由南下，且於南下期間有與蔡瑞娟會面聊天之需，為免
      惹出瓜田李下之嫌，亦應選擇在公共場所碰面，詎被告竟
      甘冒違反我國向來禮俗，與蔡瑞娟共同分別於99年12月4
      日、19日，共同投宿在隱密性甚高之大葉汽車旅館231 房
      、豪司登汽車旅館316 房之理，且觀諸前引大葉汽車旅館
      旅客住宿登記系統畫面，可知係以蔡瑞娟名義登記投宿，
      時間自99年12月4 日22時33分01秒起至99年12月5 日12時
      06分30秒止，時間長達半日之久，而被告竟辯稱其與蔡瑞
      娟共同投宿上開汽車旅館時僅有聊天，並未發生性行為等
      語，實與常情有違，已難遽採。至蔡瑞娟雖於100 年3 月
      7 日檢察官偵訊時以被告身分供稱從未與被告發生性行為
      等語（見偵卷第112 頁），然斯時蔡瑞娟核係涉嫌相姦罪
      之被告，其為免自陷於相姦罪之處境，自難期其供出事實
      ，是其上開證言，自難資為有利被告之證據。
    2.告訴人劉育玟提出側錄得被告與蔡瑞娟以電腦網路視訊內
      容翻拍畫面及內容（見偵卷第3-97頁），經本院命告訴人
      提出原始錄影光碟（附於本院證物袋），再勘驗告訴人所
      提原始錄影光碟結果：偵卷第4-17頁係側錄被告於99年
      11月10日操作電腦之內容；偵卷第18-34 頁係側錄被告
      於99年11月21日操作電腦之內容；偵卷第35-38 頁係側
      錄被告於99年11月22日操作電腦之內容；偵卷第41頁係
      側錄被告於99年12月6日操作電腦之內容；偵卷第42-43
      頁係側錄被告於99年12月8 日操作電腦之內容；偵卷第
      44-69 頁係側錄被告於99年12月11日操作電腦之內容；
      偵卷第70-96 頁係側錄被告於99年12月12日操作電腦之內
      容；偵卷第3頁、第97頁係側錄被告於99年12月17 日操
      作電腦之內容，有本院100 年12月30日刑事勘驗筆錄在卷
      可參。觀諸上開告訴人提出被告於上開期日操作電腦與蔡
      瑞娟聯繫之內容，充斥著男女性愛之語言（茲摘錄下列日
      期被告與蔡瑞娟間聯繫內容如下列編號所示），且畫
      面呈現被告在電腦前裸露下半身，露出生殖器，生殖器呈
      勃起，被告並以手上下搓動自己之生殖器，而蔡瑞娟則裸
      露乳房及下體，且以手指插入陰道之情形。綜合上情，被
      告與蔡瑞娟透過視訊系統，在99年12月4 日之前，即能坦
      呈裸露甚為私密之生殖器官，且各自為撫慰性器官之行為
      ，以滿足渠等之性慾，顯見其2 人戀姦情熱，則在被告於
      99年12月4 日、同年月19日專程南下，與蔡瑞娟共同投宿
      汽車旅館時，豈有不真實進行性行為，以解渠等性慾之理
      。此觀渠等2人於99年12月11日、2日談及「保險套」、「
      硬」「放進去」、「射精」、「避孕藥」等有關性器關接
      合、射精、使用保險套及避孕藥以避免懷孕等情節，益明
      此情，是告訴人之告訴即查有所據。
      被告於99年11月10日操作電腦之內容（詳見偵卷第4-17
        頁）：
        車太炫（被告之化名）：是好不好。
        蔡（蔡瑞娟之代號）：你笑什麼。
        車太炫：第一次脫的這麼自然。
        蔡    ：暈倒。
                你的表情很怪。
        車太炫：快Y。
                因為你不是要我別笑。
                我就只好瞪大著眼咩。
                快啦。
        蔡    ：什麼態度啊你。
        車太炫：很大Y。
                嚇到了。
                不行喔。
        蔡    ：又不是第一次看到。
        車太炫：不管看到幾次都覺得很驚訝。
        蔡    ：驚訝，這名詞很．．．
        車太炫：？
        蔡    ：是被嚇到。
        車太炫：會冷。
        蔡    ：哈。
        車太炫：來吧。
                坐在我上面。
        蔡    ：恩。
        車太炫：我很想把你拍下來。
        蔡    ：幹麻拍。
        車太炫：因為很誘人Y。
        蔡    ：才不要勒。
        車太炫：我要。
                呵呵呵。
        蔡    ：部要。
        車太炫：哈。
        蔡    ：笑。
        車太炫：怎麼了？
        蔡    ：沒。
        車太炫：怎麼了嗎？
        蔡    ：沒事。
        車太炫：有事。
                幹嘛又不講。
        蔡    ：沒事。
        車太炫：沒事就快給我。
                叫Y。
                我要聽你叫。
        蔡    ：你聽的到。
        車太炫：聽不到。
                可是我手機快沒電了。
                機車。
                大力一點。
                用力一點，我要看你的胸部晃。
                好像聽的到。
                有聲音。
        蔡    ：是嗎。
        車太炫：有聲音。
                再大聲一點。
                有
                ？
                怎麼了？
                1次了。
                真快。
        蔡    ：那我的聲音會被鎖有人聽見。
        車太炫：那等我。
        蔡    ：而且別人會以為你在看A片。
                你在幹嘛。
        車太炫：繼續。
        蔡    ：？
        車太炫：插電
                插充電的。
        蔡    ：很忙喔
        車太炫：沒有很大聲Y。
                還好。
                你叫的不夠大聲。
                哈哈。
        蔡    ：我在大聲，我弟就會上樓了。
        車太炫：那就去鎖門。
        蔡    ：部要。
        蔡    ：被聽到了。
        車太炫：啥？
        蔡    ：被聽到了就算鎖門也沒有用吧。
                我要脫掉褲子了喔。
        車太炫：恩。
                視訊移上去。
                我要看看你。
      被告於99年12月11日、12日操作電腦之內容（詳見偵卷
        第44-69頁、第70-96頁）：
        車太炫：我要你。
        蔡    ：色胚。
        車太炫：你愛呀。
        蔡    ：我是愛呀。
        車太炫：還說要跟我關在旅館做一整天。
        蔡    ：做完會這樣。
                腿軟。
        蔡    ：老公你喜歡跟我愛愛嗎？
        車太炫：超愛。
        車太炫：那你喜歡我幫你嗎？
        蔡    ：很害羞ㄟ..... 感覺... 很軟...
        車太炫：很軟?
        蔡    ：舌頭..
        車太炫：喜歡嗎。
        蔡    ：還不錯..不過會害羞...
        車太炫：用嘴巴還不賴
                下次直接射在嘴巴裡。
        車太炫：你真的把襪襪穿出來喔。
                配的還挺不錯的嘛。
                害我在車上超想摸的。
        蔡    ：ㄆㄆ，
                那你不就剋制的很好。
                你不是叫我要穿嗎。
        車太炫：一定要帶套套嗎，我覺得是因為有帶你才不舒
                服的ㄟ。
        蔡    ：我覺得不是耶。
        車太炫：那時候還不是沒帶，你忘啦，你還抓著我ㄟ，
                第2次 的時候ㄚ，我沒帶就硬放進去了。
        蔡    ：不是都有帶嗎。
        車太炫：結果你還不是讓我放進去了。
        蔡    ：那是你硬放進去的..
        車太炫：可是你還是讓我放進去了。
        蔡    ：我第一次那樣，沒套套，你以後還是帶著吧，
                要不然，我就要吃避孕藥了。
        車太炫：我又沒射在裡面，而且只放進去一下下阿，而
                且你還不是爽的勒
        蔡：講什麼阿
        車太炫：可是我喜歡沒帶的感覺，裡面很舒服...
        蔡    ：我想說你既然不要帶套套那我就避孕阿..
        車太炫：... 不要，ㄟ，你在上面的時候，你怎麼出來
                這麼快阿@@
        蔡 ：因為在上面你很深入...
        車太炫：在下面沒有嗎
        蔡    ：下面的話比較沒有，所以我推你進來，那時候
                就深入了，不過也不一定要一直那樣，因為其
                實深入還滿痛的，恩，但是也很快就高潮了。
        車太炫：我想從後面。
        蔡    ：上次沒有。
        車太炫：對呀，忘記了。
        蔡    ：那就下次吧。
    3.再參諸如前認定之犯罪事實，告訴人劉育玟於99年12月19
      日凌晨2 時50分許，會同臺南市政府警察局第一分局莊敬
      派出所員警林進忠，至上開豪司登汽車旅館被告及蔡瑞娟
      投宿之316號房間前，告訴人自凌晨2時50分許以敲門、喊
      叫及請櫃檯撥打內線電話等方式，請316 號房內房客開門
      ，至同日凌晨3 時30分許，被告始開門，告訴人及警員林
      進忠進入房間內，發現蔡瑞娟果在房內，被告及蔡瑞娟雖
      均依著整齊，然房內床鋪凌亂，床上有用過的浴巾，浴室
      亦有使用過的痕跡乙節，被告倘未與蔡瑞娟發生性行為，
      為何不在告訴人敲門的第一時間開門，以證明自己的清白
      ，反遲至告訴人敲門後約40分鐘始開門？是一般經驗法則
      而論，被告遲遲不開門，應係確有與蔡瑞娟發生性行為，
      為免洩漏犯行，乃急忙利用上開40分鐘的時間，湮滅相關
      事證，迨認已無可遭告訴人及員警扣得之事證後，始開門
      讓告訴人及員警進入房間。又告訴人提出被告於99年12月
      19 日案發後在被告住處與被告父親談話錄影內容及譯文1
      份（見偵卷第199 頁），該譯文與錄影內容相符，且被告
      於言及「保險套衛生紙我早就沖到馬桶裡面丟掉」等話語
      後，並未接著說「如果我有做的話我會那樣做」之語等情
      ，業經本院於100 年12月30日勘驗屬實，並製有勘驗筆錄
      附卷可佐，據此足徵，被告遲不開門之原因確係在投宿之
      房間內湮滅相關通姦之證據，例如保險套等物甚明。被告
      辯稱：99年12月19日案發後與父親談及案情時，雖曾言及
      「保險套衛生紙我早就沖到馬桶裡面丟掉」等話語後，但
      在該話語之後，其曾接著說「如果我有做的話我會那樣做
      」之語云云，查與事實不符，無足採信。
    4.綜上證據及推理，被告辯稱與蔡瑞娟共同投宿汽車旅館時
      純聊天，並未與之發生性行為云云，核無足採信。被告分
      別於99年12月4 日、同年月19日，先後在大葉汽車旅館23
      1 房、豪司登汽車旅館316 房，與蔡瑞娟各通姦一次之行
      為洵堪認定，應依法論科。
三、末按95年7 月1 日修正施行之刑法，廢止連續犯之規定，行
    為人反覆實行之犯罪行為，基於一罪一罰之刑罰公平性，應
    併合處罰。修法理由，對於合乎「包括的一罪」或「接續犯
    」之情形，認為構成單一之犯罪，以限縮數罪併罰之範圍，
    惟查，從通姦罪、相姦罪之構成要件觀之，祇要男女雙方一
    有性交行為，犯罪即為成立，不以反覆時實行為必要，當不
    能以集合犯或包括的一罪視之。又按接續犯，係行為人主觀
    上基於單一之犯意，以數個舉動接續進行，侵害同一法益，
    在時間、空間上有密切關係，依一般社會健全觀念，難以強
    行分開，在刑法評價上，以視為數個舉動之接續進行，合為
    包括之一行為予以評價，較為合理，於此情形，始得依接續
    犯論以一罪。查被告曹盛然分別於99年12月4 日、同年月19
    日，先後在大葉汽車旅館231 房、豪司登汽車旅館316 房，
    與蔡瑞娟各通姦一次，在主觀上，非基於一個犯罪決意，在
    客觀上，犯罪時間先後相距15天，其密切關係難謂無法強行
    分開，自不能以接續犯論處。是核被告先後2 次所為，均係
    犯刑法第239 條前段通姦罪。其所犯上開2 罪，犯意各別，
    行為不同，應予分論併罰。檢察官認應論以被告接續犯，尚
    有未合。爰審酌被告違反婚姻忠誠義務，與蔡瑞娟相戀通姦
    ，危害家庭與社會善良風俗，犯後否認犯行，態度不佳，惟
    慮及被告與告訴人現婚姻關係仍存續中，2 人雖談及離婚事
    宜，然尚有3 名子女撫養事宜待考量等一切狀況，分別量處
    如主文所示之刑，並諭知易科罰金之折算標準，同時定其應
    執行刑，以示懲儆。
據上論斷，應依刑事訴訟法第449 條第1 項，刑法第239 條前段
、第41條第1 項前段、第51條第5 款，逕以簡易判決處刑如主文
。
中    華    民    國  100     年    12    月    30    日
                  基隆簡易庭法  官  劉桂金
以上正本證明與原本無異。
如不服本判決，應於判決送達後10日內，向本院提出上訴書狀，
敘述上訴理由，上訴於本院合議庭，並按他造當事人之人數附具
繕本。
中    華    民    國   100    年    12    月    30    日
                            書記官  許元又
附錄本案論罪科刑法條：
刑法第239條
有配偶而與人通姦者，處一年以下有期徒刑。其相姦者亦同。